【裁判字號】    97,簡上,209
【裁判日期】    970611
【裁判案由】    傷害
【裁判全文】
臺灣板橋地方法院刑事判決             97年度簡上字第209號
上  訴  人  臺灣板橋地方法院檢察署檢察官
被      告  乙○○
                    國民
上列上訴人因傷害案件，不服本院96年度簡字第6566號中華民國
96年10月30日第一審判決（聲請簡易判決處刑案號：臺灣板橋地
方法院檢察署96年度調偵字第503 號）提起上訴，本院管轄之第
二審合議庭判決如下：
    主  文
上訴駁回。
乙○○緩刑貳年。
    事實及理由
一、本案經本院審理結果，認第一審判決以被告乙○○與甲○○
    ，因細故發生口角，乙○○竟基於傷害之犯意，於民國96年
    3 月9 日8 時30分許，在臺北縣永和市○○○路水閘門口內
    之廢棄汽車教練場旁大樹下，持磚塊丟向甲○○，致甲○○
    受有右側臉部開放性傷口、臉部擦傷、右側上臂表淺擦傷之
    傷害等情，量處拘役20日，如易科罰金，以新臺幣（下同）
    1,000 元折算1 日。減為拘役10日，如易科罰金，以1,000
    元折算1 日，其認事用法均無違誤，量刑亦屬適當，應予維
    持，並引用第一審判決書（附件）所記載之證據及理由。
二、上訴意旨略以：被告乙○○只因細故，即出手以石塊攻擊告
    訴人甲○○，致告訴人受有右眼急性青光眼、右眼角膜上皮
    缺損及右側臉開放性傷口等傷害，又被告事後拒不賠償告訴
    人，犯後態度不佳，原審只量處拘役10天，顯然過輕云云。
三、經查本件被告基於傷害之犯意，在上開時、地持磚塊丟向甲
    ○○，致甲○○受有右側臉部開放性傷口、臉部擦傷、右側
    上臂表淺擦傷之傷害之事實，業據被告於警詢時、檢察官偵
    查中及本院審理時供承不諱，核與告訴人即被害人甲○○於
    警詢時及檢察官偵查中所指述之情節相符，並有天主教耕莘
    醫院永和分院96年3 月9 日乙診字第0960309014號乙種診斷
    證明書1 紙附卷可稽。足見被告之傷害犯行，至為明確。再
    者，被告與被害人業於97年4 月22日達成民事調解，並由被
    告於同日給付被害人調解金額12萬5 千元，且被害人願宥恕
    被告傷害之行為，而當庭向本院表示願意原諒被告，如被告
    仍然有罪，請給予緩刑的機會等語（見本院卷第30頁），此
    有本院97年度附民移調字第35號調解程序筆錄及本院97年4
    月22日準備程序筆錄各1 份在卷足憑。本院因認原審就被告
    之上開犯行，引用前揭法條，量處拘役20日，如易科罰金，
    以1,000 元折算1 日。減為拘役10日，如易科罰金，以1,00
    0 元折算1 日，其認事用法均無違誤，量刑亦屬適當，應予
    維持。本件上訴意旨所執之上開理由，尚無足採，其上訴為
    無理由，應予駁回。末查被告前未曾因故意犯罪受有期徒刑
    以上刑之宣告，有臺灣高等法院被告前案紀錄表1 份在卷足
    憑，其因一時失慮，致觸犯本件犯行，於犯罪後已坦承犯行
    並與被害人達成民事調解，且當場清償債務完畢，而經被害
    人宥恕並向本院請求給予被告緩刑等情，業如前述，被告經
    此偵審程序及刑之宣告等教訓後，當知警惕，應無再犯之虞
    ，本院認所宣告之刑，以暫不執行為適當，爰併予宣告緩刑
    2 年，以啟自新。
據上論斷，應依刑事訴訟法第455 條之1 第1 項、第3 項、第36
8 條、第373 條，刑法第74條第1 項第1 款，判決如主文。
本案經檢察官黃佳權到庭執行職務。
中    華    民    國    97    年    6     月    11    日
                  刑事第二庭  審判長法  官  王復生
                                    法  官  陳坤地
                                    法  官  楊千儀
上列正本證明與原本無異。
不得上訴。
                                    書記官  林美萍
中    華    民    國    97    年    6     月    11    日
附錄本案論罪科刑法條全文
中華民國刑法第302條
私行拘禁或以其他非法方法，剝奪人之行動自由者，處5 年以下
有期徒刑、拘役或3 百元以下罰金。
因而致人於死者，處無期徒刑或7 年以上有期徒刑，致重傷者，
處3 年以上10年以下有期徒刑。
第1 項之未遂犯罰之。


司法院資訊處製作；財團法人民間司法改革基金會備份。
